【裁判字號】    90,易,1303
【裁判日期】    900731
【裁判案由】    傷害
【裁判全文】
臺灣臺南地方法院刑事判決                          九十年度易字第一三三號
    公  訴  人  臺灣台南地方法院檢察署檢察官
    被      告  丁○○
                乙○○
右列被告因傷害案件，經檢察官提起公訴（九十年度偵字第五二一八號），本院判決
如左：
    主  文
丁○○傷害人之身體，處拘役肆拾日，如易科罰金，以參佰元折算壹日。
乙○○共同傷害人之身體，累犯，處拘役肆拾日，如易科罰金，以參佰元折算壹日。
    事  實
一、丁○○因甲○○、丙○○在其住宅附近養鴨，污染環境，而與彼二人有爭執，竟
    基於傷害他人身體之犯意，於民國九十年三月七日上午十一時許，在台南縣安定
    鄉港尾村三十五之六號對面之養鴨場內，持鐵棍毆打丙○○成左下肢瘀血十二×
    九公分，並徒手毆打甲○○成左臉頰紅腫四公分之傷害。乙○○（八十五年間犯
    麻醉藥品管理條例案件，經台灣高等法院台南分院判處有期徒刑七月確定，於八
    十六年十一月二十九日執行完畢）因不滿其父親丙○○被毆傷，與姓名住所均不
    詳之成年男子約五、六名，基於傷害他人身體之共同犯意，於同日下午二時許，
    夥同該五、六名男子至丁○○之上開住宅前，由乙○○出手毆打丁○○成左側顏
    面腫脹。
二、案經甲○○、丙○○、丁○○訴由台南縣警察局善化分局報請台灣台南地方法院
    檢察署檢察官偵查起訴。
    理  由
一、被告丁○○傷害部分：
    右揭事實業據被告丁○○供認不諱，核與告訴人甲○○、丙○○指訴之情節相符
    ，而告訴人受有上揭傷害，並有侯安醫院診斷證明書、行政院衛生署台南醫院驗
    傷證明書二紙附卷可稽，事證明確，被告丁○○犯行可堪認定。
二、被告乙○○傷害部分：
    訊據被告乙○○矢口否認有傷害犯行，辯稱：伊僅是與「輝仔」前去告訴人丁○○住處詢問其為何打傷伊父親乙事，並未出手毆打云云。惟查：右揭互毆情節，
    業據丁○○指訴歷歷，核與證人鄭淑貞證述：乙○○帶五、六名年輕人到我家，
    我在睡覺被乙○○他們的大聲吵醒，我下去看，有二名年輕人站在我父親旁邊，
    我父親不敢動，乙○○手拿棒球棒，用手打我父親耳光五、六下，我問他為何打
    我父親，他說我父親打他父親等語（見九十年五月二十三日偵查筆錄）相符。且
    告訴人受有上揭傷害，亦有博愛醫院出具之診斷證明書乙紙存卷可稽。顯見丁○○之傷確係因乙○○等人所造成，被告乙○○所辯乃卸責之詞，不足採信。事證
    已甚明確，被告犯行已堪認定。
三、核被告丁○○、乙○○傷害人之身體，所為係犯刑法第二百七十七條第一項之罪
    。被告丁○○於同一時地，一行為而傷害甲○○、丙○○二人，為想像競合犯。
    被告乙○○與不詳之成年男子約五、六名就上開犯行間，有犯意聯絡及行為分擔
    ，均應論共同正犯。又被告乙○○八十五年間犯麻醉藥品管理條例案件，經台灣
    高等法院台南分院判處有期徒刑七月確定，於八十六年十一月二十九日執行完畢
    ，有台灣高等法院被告全國前案紀錄表在卷可按，其於五年之內再犯本件有期徒
    刑以上之罪，為累犯，應依法加重其刑。爰審酌被告丁○○因告訴人養鴨造成污
    染，被告乙○○因心疼父親遭毆及二人犯罪之手段、所生危害、犯後態度等一切
    情狀，分別量處如主文所示之刑，並均諭知易科罰金折算標準，以資懲儆。被告
    丁○○犯罪所用之鐵棍並未扣案，且無積極證據證明為專供犯罪所用之物，不另
    諭知沒收，併此敘明。
據上論斷，應依刑事訴訟法第二百九十九條第一項前段，刑法第二十八條、第二百七
十七條第一項、第四十一條第一項前段、第四十七條、第五十五條前段，罰金罰鍰提
高標準條例第一條前段、第二條，判決如主文。
中    華    民    國      九十      年      七      月      三十一      日
                                  臺灣臺南地方法院刑事第三庭
                                          法  官  蔡  奇  秀
右正本證明與原本無異。
如不服本判決，應於判決送達後十日內，向本院提出上訴狀。
                                          書記官  歐  貞  妙
中    華    民    國      九十      年      七      月      三十一      日
附錄本案論罪科刑法條全文：
刑法第二百七十七條第一項：
傷害人之身體或健康者，處三年以下有期徒刑、拘役或一千元以下罰金。


司法院資訊處製作；財團法人民間司法改革基金會備份。
